【裁判字號】    98,上訴,476
【裁判日期】    980401
【裁判案由】    違反毒品危害防制條例
【裁判全文】
臺灣高等法院臺中分院刑事判決         98年度上訴字第476號
上  訴  人
即  被  告  甲○○
                      樓之3
上列上訴人因違反毒品危害防制條例案件，不服臺灣南投地方法
院97年度審訴字第30號中華民國97年10月28日第一審判決（起訴
案號：臺灣南投地方法院檢察署97年度毒偵字第 990號），提起
上訴，本院判決如下：
    主  文
上訴駁回。
    事  實
一、甲○○前於民國九十年間因違反毒品危害防制條例之施用第
    二級毒品行為，經依臺灣南投地方法院九十年度毒聲字第四
    三０號裁定送觀察、勒戒，因認無繼續施用傾向，於九十年
    四月二十日執行完畢釋放出所，並經臺灣南投地方法院檢察
    署檢察官以九十年度毒偵字第五七五號不起訴處分確定；其
    於上開觀察、勒戒執行完畢後五年內之九十一年間因違反毒
    品危害防制條例之施用第一級毒品行為，經臺灣南投地方法
    院以九十一年度毒聲字第二九二號裁定令入戒治處所施以強
    制戒治，於九十一年四月十一日入所執行後，於同年十月十
    七日因戒治成效評定合格，經臺灣南投地方法院以九十一年
    度毒聲字第九七一號裁定停止戒治所餘戒治期間付保護管束
    ，九十二年四月二日保護管束期滿而執行完畢；刑事部分，
    則經臺灣南投地方法院以九十一年度訴字第一七八號判決判
    處有期徒刑七月確定，並於九十三年五月十二日縮短刑期執
    行完畢。
二、詎甲○○仍不知戒絕毒癮，復基於施用第一級毒品海洛因之
    犯意，於九十七年三月十一日上午八、九時許，在南投縣草
    屯鎮○○里○○街二八七巷一號四樓之三居處內，以將海洛
    因摻入香菸中點燃吸食氣體之方式，施用第一級毒品海洛因
    一次；嗣於九十七年三月十三日十六時十分許，為警徵得其
    同意採集尿液送檢驗，結果呈可待因與嗎啡陽性反應，始悉
    上情。
三、案經南投縣政府警察局草屯分局報請臺灣南投地方法院檢察
    署檢察官偵查起訴。
    理  由
一、被告甲○○對於上揭犯罪事實，迭於偵查及原審審理時坦承
    不諱，且被告於九十七年三月十三日十六時十分許，經警徵
    得其同意採集其尿液送檢驗，結果呈嗎啡及可待因陽性反應
    ，此有南投縣政府警察局草屯分局查獲毒品犯罪嫌疑人尿液
    採驗作業管制紀錄表、南投縣政府警察局草屯分局委託鑑驗
    尿液代號與真實姓名對照表，及詮昕科技股份有限公司九十
    七年四月三日報告編號第00000000號濫用藥物尿液
    檢驗報告各一份在卷可稽。足徵，被告上揭出於任意性之自
    白與事實相符，應可採信。被告前於九十年間因違反毒品危
    害防制條例之施用第二級毒品行為，經依臺灣南投地方法院
    九十年度毒聲字第四三０號裁定送觀察、勒戒，因認無繼續
    施用傾向，於九十年四月二十日執行完畢釋放出所，並經臺
    灣南投地方法院檢察署檢察官以九十年度毒偵字第五七五號
    不起訴處分確定；其於上開觀察、勒戒執行完畢後五年內之
    九十一年間因違反毒品危害防制條例之施用第一級毒品行為
    ，經臺灣南投地方法院以九十一年度毒聲字第二九二號裁定
    令入戒治處所施以強制戒治，於九十一年四月十一日入所執
    行後，於同年十月十七日因戒治成效經評定合格，經臺灣南
    投地方法院以九十一年度毒聲字第九七一號裁定停止戒治所
    餘戒治期間付保護管束，於九十二年四月二日保護管束期滿
    而執行完畢等情，有臺灣南投地方法院檢察署刑案資料查註
    紀錄表及臺灣高等法院被告前案紀錄表各一份等在卷足憑。
    綜上，被告於上開強制戒治執行完畢釋放後五年內，再犯施
    用第一級毒品犯行，足以認定，應依法論科。
二、核被告所為，係犯毒品危害防制條例第十條第一項之施用第
    一級毒品罪。被告施用第一級毒品前持有第一級毒品之低度
    行為，應為其施用之高度行為所吸收，不另論罪。查被告前
    曾受如事實欄一所示有期徒刑之宣告並經執行完畢，此有刑
    案資料查註紀錄表及臺灣高等法院被告前案紀錄表等附卷可
    參，其受前揭有期徒刑之執行完畢後，五年內故意再犯本件
    有期徒刑以上之罪，為累犯，應依刑法第四十七條第一項之
    規定加重其刑。
三、原審以本案被告之事證明確，並審酌被告前有違反毒品危害
    防制條例之前科，素行欠佳，前因施用毒品犯行經觀察、勒
    戒及強制戒治執行後，竟仍故態復萌，復行施用毒品不輟，
    無視於毒品對於自身健康之戕害及國家對於杜絕毒品犯罪之
    禁令，惟衡酌施用毒品係屬自戕行為，且犯後坦承犯行等一
    切情狀，量處如原審判決主文所示之刑。核其認事用法並無
    不當，量刑亦屬妥適。被告上訴並未提出有利之事證，徒以
    其現已知所悔過並接受美沙酮治療，本件犯行原審判決量刑
    顯然過重等語，指摘原判決不當，惟按刑之量定，係實體法
    上賦予法院得自由裁量之事項，倘其未逾越法律所規定之範
    圍，又未明顯違背正義，即不得任意指摘為違法。本件原審
    量刑時，已依刑法第五十七條之規定審酌被告之上開一切情
    狀，而量處罪刑，經核原審並未逾越法律所規定之範圍，又
    無明顯違背正義，被告執前詞指摘原判決不當，其上訴並無
    理由，應予駁回。
四、被告經合法傳喚，無正當理由而未到庭，爰不待其陳述逕行
    判決。
據上論斷，應依刑事訴訟法第371條、第368條，判決如主文。
本案經檢察官乙○○到庭執行職務。
中    華    民    國    98    年     4    月     1    日
            刑事第一庭    審判長法  官  陳  紀  綱
                                法  官  姚  勳  昌
                                法  官  張  智  雄
以上正本證明與原本無異。
如不服本判決，應於收受送達後10日內向本院提出上訴書狀，其
未敘述上訴之理由者，並得於提起上訴後10日內向本院補提理由
書（均須按他造當事人之人數附繕本）「切勿逕送上級法院」。
                                書記官  謝  雅  惠
中    華    民    國    98    年    4     月    2     日
附錄本案論罪科刑法條全文
毒品危害防制條例第10條：
施用第1級毒品者，處6月以上5年以下有期徒刑。
施用第2級毒品者，處3年以下有期徒刑。


司法院資訊處製作；財團法人民間司法改革基金會備份。
